package/tsearch_data/cs_cz.affix
SET UTF-8

# prefix pro tvorbu záporů / negatives prefix
PFX N Y 1
PFX N 0 ne . is:neg

# prefix pro superlativa / superlatives prefix
PFX S Y 1
PFX S 0 nej .

# suffix pro přídavná jména
# adjectives suffix
SFX P Y 34
SFX P ý ého ý is:msg2
SFX P ý ému ý is:msg3
SFX P ý ém ý is:msg6
SFX P 0 m [íý] is:msg7
SFX P ý á ý is:fsg1
SFX P ý é ý is:fsg2
SFX P ý ou ý is:fsg4
SFX P ý í [^k]ý is:mpl1
SFX P cký čtí cký is:mpl1
SFX P ský ští ský is:mpl1
SFX P 0 ch [íý] is:mpl2
SFX P 0 mi [íý] is:mpl7
SFX P 0 ho í is:msg2
SFX P 0 mu í is:msg3
SFX P ův ova ův is:msg2 # ex adresátův
SFX P ův ovo ův is:nsg1
SFX P ův ovu ův is:nsg3
SFX P ův ově ův is:nsg6
SFX P ův ovým ův is:nsg7
SFX P ův ovi ův is:mpl1
SFX P ův ovy ův is:fpl1
SFX P ův ových ův is:fpl6
SFX P ův ovou ův is:fsg7
SFX P ův ovými ův is:fpl7
SFX P 0 ě in is:msg6 # ex adresátčin
SFX P 0 i in is:mpl1
SFX P 0 ým in is:mpl3
SFX P 0 ých in is:mpl6
SFX P 0 ými in is:mpl7
SFX P 0 a in is:fsg1
SFX P 0 u in is:fsg4
SFX P 0 ou in is:fsg7
SFX P 0 y in is:fpl1
SFX P 0 o in is:nsg1

# nesklonné podstatné jméno / noun with no declination
SFX X Y 13
SFX X 0 0 . is:sg2
SFX X 0 0 . is:sg3
SFX X 0 0 . is:sg4
SFX X 0 0 . is:sg5
SFX X 0 0 . is:sg6
SFX X 0 0 . is:sg7
SFX X 0 0 . is:pl1
SFX X 0 0 . is:pl2
SFX X 0 0 . is:pl3
SFX X 0 0 . is:pl4
SFX X 0 0 . is:pl5
SFX X 0 0 . is:pl6
SFX X 0 0 . is:pl7

# suffix pro podstatná jména středního rodu podle vzoru město, moře, stavení
# suffix for neuter nouns by the pattern "město", "moře", "stavení"
SFX M Y 27
SFX M o a o is:sg2
SFX M o ě [^ghklrsfmi]o is:sg6
SFX M o e [l]o is:sg6
SFX M o u [k]o is:sg6
SFX M o em o is:sg7
SFX M o 0 [^knil]o is:pl2
SFX M o 0 [^d]lo is:pl2
SFX M lo el dlo is:pl2
SFX M no en tno is:pl2
SFX M ko ek ko is:pl2
SFX M o ům [^i]o is:pl3
SFX M o ech [^ik]o is:pl6
SFX M o ách ko is:pl6
SFX M o y [^i]o is:pl7
SFX M o i io is:pl7 # ex adagio
SFX M o í io is:pl2
SFX M o ím io is:pl3
SFX M o ích io is:pl6
SFX M o u o is:sg3
SFX M e i e is:sg3
SFX M 0 m e is:sg7
SFX M e í e is:pl2
SFX M e ím e is:pl3
SFX M e ích e is:pl6
SFX M 0 m í is:sg7
SFX M 0 ch í is:pl6
SFX M 0 mi í is:pl7

# suffix pro podstatná jména středního rodu podle vzoru kuře a jiná
# suffix for neuter nouns by the pattern "kuře" and others
SFX K Y 19
SFX K 0 te e is:sg2
SFX K 0 ti e is:sg3
SFX K 0 tem e is:sg7
SFX K e ata e is:pl1
SFX K e at e is:pl2
SFX K e atům e is:pl3
SFX K e atech e is:pl6
SFX K e aty e is:pl7
SFX K um a um is:sg2
SFX K m 0 um is:sg3
SFX K um em um is:sg7
SFX K um 0 [^eiuy]um is:pl2 # ex absurdum
SFX K um í [eiuy]um is:pl2 # ex absolutorium
SFX K um ům [^eiuy]um is:pl3
SFX K um ím [eiuy]um is:pl3
SFX K um ech [^eiuy]um is:pl6
SFX K um ích [eiuy]um is:pl6
SFX K um y [^eiuy]um is:pl7
SFX K um i [eiuy]um is:pl7

# suffix pro podstatná jména ženského rodu podle vzoru žena, růže
# suffix for feminine nouns by the pattern "žena", "růže"
SFX Z Y 31
SFX Z a y a is:sg2
SFX Z a ě [^kzsrgl]a is:sg3
SFX Z ka ce ka is:sg3
SFX Z ra ře ra is:sg3
SFX Z ga ze ga is:sg3
SFX Z a e [szl]a is:sg3
SFX Z a u a is:sg4
SFX Z a o a is:sg5
SFX Z a ou a is:sg7
SFX Z a 0 [^kb]a is:pl2
SFX Z a 0 [^čzv]ba is:pl2
SFX Z ba eb [čzv]ba is:pl2
SFX Z ka ek [^ňďťaáeéiíouyý]ka is:pl2
SFX Z a 0 [aáeéiíouyý]ka is:pl2
SFX Z ňka něk ňka is:pl2
SFX Z ďka děk ďka is:pl2
SFX Z ťka těk ťka is:pl2
SFX Z a ám a is:pl3
SFX Z a ách a is:pl6
SFX Z 0 mi [ae] is:pl7
SFX Z e i e is:sg3
SFX Z e í e is:sg7
SFX Z e 0 ice is:pl2
SFX Z e ím e is:pl3
SFX Z e ích e is:pl6
SFX Z 0 e [^aec] is:sg2
SFX Z 0 i [^ae] is:sg3
SFX Z 0 í [^ae] is:sg7
SFX Z 0 ím [^ae] is:pl3
SFX Z 0 ích [^ae] is:pl6
SFX Z 0 emi [^ae] is:pl7

# suffix pro podstatná jména ženského rodu podle vzoru "kost"
# suffix for feminine nouns by the pattern "kost"
SFX L Y 5
SFX L 0 i . is:sg2
SFX L 0 í . is:sg7
SFX L 0 em . is:pl3
SFX L 0 ech . is:pl6
SFX L 0 mi . is:pl7

# suffix pro podstatná jména mužského rodu dle vzoru předseda, soudce
# suffix for masculine nouns by the pattern "předseda", "soudce"
SFX A Y 15
SFX A a y a
SFX A a ovi a
SFX A a u a
SFX A a o a
SFX A a ou a
SFX A a ů a
SFX A a ům a
SFX A a ech a
SFX A e i e
SFX A e ovi e
SFX A 0 m e
SFX A e ové e
SFX A e ů e
SFX A e ům e
SFX A e ích e

# suffix pro podstatná jména mužského rodu dle vzoru pán
# suffix for masculine nouns by the pattern "pán"
SFX B Y 8
SFX B 0 a .
SFX B 0 ovi .
SFX B 0 em .
SFX B 0 y .
SFX B 0 ů .
SFX B 0 ům .
SFX B 0 u .
SFX B 0 ech .

# suffix pro podstatná jména mužského rodu dle vzoru hrad
# suffix for masculine nouns by the pattern "hrad"
SFX C Y 14
SFX C 0 u [^k] is:sg2
SFX C ek ku ek is:sg2
SFX C 0 e [^k] is:sg5
SFX C ek ku ek is:sg5
SFX C 0 em [^k] is:sg7
SFX C ek kem ek is:sg7
SFX C 0 y [^k] is:pl1
SFX C ek ky ek is:pl1
SFX C 0 ů [^k] is:pl2
SFX C ek ků ek is:pl2
SFX C 0 ům [^k] is:pl3
SFX C ek kům ek is:pl3
SFX C 0 ech [^k] is:pl6
SFX C ek cích ek is:pl6

SFX O Y 8
SFX O ek ku ek is:sg2
SFX O ek ku ek is:sg5
SFX O ek kem ek is:sg7
SFX O ek ky ek is:pl1
SFX O ek ků ek is:pl2
SFX O ek kům ek is:pl3
SFX O ek cích ek is:pl6a
SFX O ek kách ek is:pl6b

# suffix pro podstatná jména mužského rodu dle vzoru les
# suffix for masculine nouns by the pattern "les"
SFX D Y 8
SFX D 0 a .
SFX D 0 u .
SFX D 0 e .
SFX D 0 em .
SFX D 0 y .
SFX D 0 ů .
SFX D 0 ům .
SFX D 0 ích .

# suffix pro podstatná jména mužského rodu dle vzoru muž
# suffix for masculine nouns by the pattern "muž"
SFX E Y 8
SFX E 0 e .
SFX E 0 i .
SFX E 0 ovi .
SFX E 0 em .
SFX E 0 ové [^čř]
SFX E 0 ů .
SFX E 0 ům .
SFX E 0 ích .

# suffix pro podstatná jména mužského rodu dle vzoru stroj
# suffix for masculine nouns by the pattern "stroj"
SFX F Y 6
SFX F 0 e . is:sg2
SFX F 0 i . is:sg3
SFX F 0 em . is:sg7
SFX F 0 ů . is:pl2
SFX F 0 ům . is:pl3
SFX F 0 ích . is:pl6

# ex despotismus, absolutismus
SFX G Y 7
SFX G s 0 us is:sg2
SFX G us e us is:sg5
SFX G us em us is:sg7
SFX G us y us is:pl1
SFX G us ů us is:pl2
SFX G us ům us is:pl3
SFX G us ech us is:pl6

# suffix pro slovesa
# verb suffix
SFX H Y 51
SFX H zat žu zat
SFX H zat žeš zat
SFX H zat že zat
SFX H zat ž zat
SFX H zat žeme zat
SFX H zat žete zat
SFX H zat žou zat
SFX H zat žte zat
SFX H t l [ai]t
SFX H t la [ai]t
SFX H t lo [ai]t
SFX H t ly [ai]t
SFX H t li [ai]t
SFX H at án [vz]at
SFX H at ána [vz]at
SFX H at áno [vz]at
SFX H at ám vat
SFX H at áš vat
SFX H at á vat
SFX H at ej vat
SFX H at áme vat
SFX H at áte vat
SFX H t jí vat
SFX H at ejte vat
SFX H it ím [dvnz]it
SFX H it íš [dvnz]it
SFX H it í [dvnz]it
SFX H it íme [dvnz]it
SFX H it íte [dvnz]it
SFX H it 0 [vz]it
SFX H it te [vz]it
SFX H it en vit
SFX H it ena vit
SFX H it eno vit
SFX H dit ď dit
SFX H dit ďte dit
SFX H dit zen dit
SFX H dit zena dit
SFX H dit zeno dit
SFX H dit zeny dit
SFX H dit zeni dit
SFX H nit ň nit
SFX H nit ňte nit
SFX H nit něn nit
SFX H nit něna nit
SFX H nit něno nit
SFX H nit něny nit
SFX H nit něni nit
SFX H zit žen zit
SFX H zit žena zit
SFX H zit ženo zit

# suffix pro jiná slovesa
# verb suffix other
SFX I Y 11
SFX I ovat uješ ovat
SFX I ovat uje ovat
SFX I ovat uj ovat
SFX I ovat ujeme ovat
SFX I ovat ujete ovat
SFX I ovat ujte ovat
SFX I t l ovat
SFX I t la ovat
SFX I t lo ovat
SFX I t ly ovat
SFX I t li ovat

# suffix pro alternaci ů→o (dům→dom-, dvůr→dvor-, kůň→koň-, stůl→stol-)
# suffix for ů→o vowel alternation in masculine nouns
SFX R Y 29
# -ům ending (dům → domu, domě, domem, domy, domů, domům, domech)
SFX R ům omu ům
SFX R ům omě ům
SFX R ům omem ům
SFX R ům omy ům
SFX R ům omů ům
SFX R ům omům ům
SFX R ům omech ům
# -ůr ending (dvůr → dvora, dvoru, dvoře, dvorem, dvory, dvorů, dvorům, dvorech)
SFX R ůr ora ůr
SFX R ůr oru ůr
SFX R ůr oře ůr
SFX R ůr orem ůr
SFX R ůr ory ůr
SFX R ůr orů ůr
SFX R ůr orům ůr
SFX R ůr orech ůr
# -ůl ending (stůl → stolu, stole, stolem, stoly, stolů, stolům, stolech)
SFX R ůl olu ůl
SFX R ůl ole ůl
SFX R ůl olem ůl
SFX R ůl oly ůl
SFX R ůl olů ůl
SFX R ůl olům ůl
SFX R ůl olech ůl
# -ůň ending (kůň → koně, koni, koněm, koní, koních, koňmi)
SFX R ůň oně ůň
SFX R ůň oni ůň
SFX R ůň oněm ůň
SFX R ůň oní ůň
SFX R ůň oních ůň
SFX R ůň oňmi ůň
